臺北高等行政法院判決
　　　　　　　　　　　　　　　　　　 93年度訴字第00046號
　　　　　　　　　　　　　　　.
原　　　告　甲○○
被　　　告　經濟部
代　表　人　乙○○部長）住同.
訴訟代理人　丁○○
參　加　人　丙○○
訴訟代理人　吳中仁律師
上列當事人間因新型專利異議事件，原告不服經濟部中華民國92
年11月19日經訴字第09206223740號訴願決定，提起行政訴訟。
本院判決如下：
　　主  文
原告之訴駁回。
訴訟費用由原告負擔。
　　事  實
一、事實概要：
  (一)參加人前於民國（下同，除西元外）88年12月24日以「噴水
    槍流量控制開關」向原處分機關即經濟部智慧財產局申請新
    型專利，經其編為第00000000號審查，准予專利（下稱系爭
    案）。
  (二)公告期間，原告引證訴外人AQUASTAR公司於西元1999年5月2
    5日印製之型錄（下稱引證1）暨噴水槍部分分解結構照片、
    與系爭案結構比對圖及噴水槍樣品（下稱引證2），以系爭
    案違反異議審定時專利法第97條及第98條第1項第1款之規定
    ，於91年3月14日對之提起異議。原告嗣於91年12月5日補送
    外色裝紙板上印製有「ITEM NO.63792」字樣之噴水槍樣品
    （下稱引證3），案經審查，原處分機關於92年3月28日以
    （92）智專3（3）05054字第09220305520號專利異議審定書
   （下稱原處分）為「異議成立，應不予專利」之處分。參加
    人不服，提起訴願，經被告92年11月19日經訴字第09206223
    740號訴願決定：「原處分撤銷，由原處分機關另為適法之
    處分」，原告不服，遂向本院提起行政訴訟。
二、兩造聲明：（原告未於言詞辯論期日到場，茲據其於準備程
    序及起訴狀之記載如下）
　(一)原告聲明求為判決：
    1.請求撤銷訴願決定。
    2.訴訟費用由被告負擔。
　(二)被告及參加人聲明求為判決：如主文所示。
三、兩造之爭點：
    系爭案是否係申請前已見於刊物或已公開使用者？
　(一)原告主張之理由：
    1.訴願決定稱原告因原處分機關於未審定前要求補送附包裝
      之樣品1件，被告訴願審議委員會（下簡稱被告）認為有
      疑義，此為不合理之事件，蓋專利異議案件於尚未審定前
      ，異議人均有權可補充新事證，此為合法的程序，有最高
      行政法院（89年7月1日改制前為行政法院）72年度判字第
      1419號判決可資參照，被告竟以此為駁回理由之一，顯見
      被告有委員不了解異議程序。
    2.訴願決定又稱原處分機關於91年11月20日至原告處現場勘
      驗拆解之實物樣品並未附於原處分卷內，亦未拍攝照片附
      卷供審查，參加人復未在場則該現場勘驗拆解之實物樣品
      與引證2之樣品究為相同產品，亦或為其他噴水槍產品，
      及其管體上商標有無R字樣標示，亦有疑義。按上述不合
      理處在於參加人是自願放棄於91年11月20日至現場勘驗拆
      解之實物，也就是放棄其確認實物樣品的權利；且原處分
      機關兩位審查委員均事先以電話連絡參加人與原告，並於
      當日再次以電話催促參加人到場參與了解證據樣品，參加
      人當時於電話中並未提起任何無法到場的理由，經等候1
      小時參加人仍不到場，原處分機關又再次以電話連絡參加
      人，參加人電話告知不到場，顯見原處分機關遵循審查程
      序，是合法的審查過程；此程序經過由原處分機關與原告
      於訴願時均有提出，惟被告竟以參加人當時並未在場為由
      ，質疑原處分機關的決定，這對原處分機關不公，也是不
      尊重原告的權利與發言；另，原告已有告知被告的委員們
      ，該樣品上商標之是否有R字，是不須爭議的，蓋因該樣
      品上之商標文字是印製於噴水槍手把上，而該手把為多孔
      軟性材質，任何一家相同產品的廠商均無法保證該商標文
      字印於多孔軟性材質能於出廠前後不會掉落，何況該商標
      文字旁之R字，是不到3釐米的文字，由此顯見被告的委員
      們對於產業利用性並不了解，蓋因其對於產業製作與材質
      認識不清，如何公平審查產業專利異議的案件，是原告感
      到質疑的。
    3.又被告對引證1所載型號63792之噴水槍產品與引證2之樣
      品及91年12月5日所補送引證3之樣品3者是否為同一產品
      可否相互佐證，又未將現場勘驗拆解之噴水槍實物附卷或
      拍照存證等為質疑理由。按審定時專利法第98條第1項第1
      款之申請前已見於刊物者不得申請新型專利；而刊物之涵
      蓋解釋在最高行政法院75年度判字第1348號已有說明，專
      利法所稱之刊物，係指國內外之雜誌、新聞紙書籍、商品
      說明書（型錄）、傳單等印刷品，具有公開性之文書或圖
      畫，可供不特定之眾多閱覽之謂。而新型專利審查基準第
      2 章專利要件第3節新穎性之第3條新型不具新穎性之情事
      第2項申請前已見於刊物或已公開使用：第3款已見於刊物
      ：謂「已見於刊物」者，……並可依據刊物所記載事項及
      相當於有記載之事項，「據以判斷而得知新型之技術內容
      者」而言。該引證1型錄之圖形可看出產品為定向按鍵與
      控制按鍵控制水流，而系爭案於其申請書內容引述習知背
      景為無定向按鍵與控制按件之組接結構，因此改良目的為
      增加定向按鍵與控制按鍵之組接結構；原處分機關可由型
      錄上依產品圖形外觀形狀看出定向按鍵與控制按鍵，為求
      慎重原處分機關又要求看實物樣品，且於91年11月20日至
      原告處現場勘驗拆解之實物時，原處分機關由兩位審查委
      員親自到場，並由原告將與型錄外觀相同並有印相同商標
      之實物樣品，當場拆解予兩位審查委員看，並由審查委員
      要求依系爭案與拆解樣品零件一一比對做記錄並當場簽名
      。整個過程因原告已有附上1張樣品拆解圖，因此並未另
      做照相存證，以上均已於訴願程序敘述，惟訴願決定內容
      並未論述，此是否合理？
    4.再者，訴願決定書中，依原處分卷附之現場勘查記錄所載
      該現場勘驗拆解之噴水槍實物並無長導孔之構件，惟系爭
      案專利範圍則載明具有長導孔構件，而原處分就此部分均
      未論述」，惟於訴願程序中原處分機關有出示審查筆錄，
      上面有明確記載：「經比對後，該樣品除無長導孔設計外
      ，其餘均為相同組件。」可證原處分機關於當場拆解時即
      已知道該樣品無長導孔設計，因此特別做下文字記錄，此
      是無庸置疑的。縱使原處分就此一部分未提及，但在原處
      分機關之審查記錄上確有明確記錄可查；又依系爭案專利
      範圍所示，該長導孔為系爭案專利範圍之一小部分之結構
      ，並非整體結構，甚至以比例計算「長導孔」所佔結構不
      過百分之0.1，訴願決定以此為藉口提出質疑理由，於法
      無據。
    5.被告審查本件違反專利審查基準第2章專利要件第3節，新
      穎性第1-2-5頁及第1-2-7頁（進步性）申請前己見於刊物
      或已公開使用違反新穎性，亦即違反專利法第98條第1項
      第1款之規定。
　(二)被告主張之理由：
    1.原告於異議時提出引證1、2，又於91年12月5日補送引證3
      ），案經原處分機關審查，認該局於91年11月20日至原告
      處所現場勘驗拆解之實物，與引證2之噴水槍樣品相同，
      該實物樣品已揭露系爭案申請專利範圍之噴水槍本體、推
      桿、止水栓、定向按鍵、控制按鍵等構造。而引證2之噴
      水槍樣品雖無型號之標示，惟原告於91年12月5日補送之
      引證3樣品，其上所載型號63792與引證1之型錄上所載型
      號63792相同，自可由引證1之型錄印製日期佐證引證2之
      噴水槍樣品早於系爭案申請前即已公開，故系爭案不具新
      穎性，乃為異議成立，應不予專利之處分。惟參加人不服
      訴經被告審議，認原處分機關對於本件異議證據之採證顯
      有瑕疵，復未於原處分書中就系爭案申請專利範圍所載具
      有長導孔構件與該局於現場勘驗拆解之實物樣品有何不同
      之處，加以論述，亦難謂妥適，爰將原處分撤銷，責由原
      處分機關就本件異議證據重為審酌後，另為適法之處分。
    2.經查：
      (1)引證1之產品型錄公開日期雖早於系爭案之申請日88年1
        2月24日，然該型錄上所揭示型號63792之噴水槍產品，
        僅為產品外觀圖示及該噴水槍產品具有「微調可允許水
        流漸次達到希望水量之水流」之功能描述，並無從得知
        該型號63792號噴水槍產品之內部構造，而無法與系爭
        案之構造比較其異同，自不足以證明系爭案於申請前已
        見於刊物或已公開使用。是原告主張由引證1之型錄已
        可證明系爭案不具新穎性乙節，並不足採。
      (2)引證2之樣品上並未揭示製造或公開日期，且無型號之
        記載，亦無法據以認定其與引證1型錄上所揭示型號
        63792之噴水槍產品為相同之產品，而得以引證1之型錄
        印製日期佐證該引證2之噴水槍樣品早於系爭案申請前
        即已見於刊物或已公開使用者。
      (3)雖原告嗣於91年12月5日又補送附有外包裝紙板之引證3
        樣品，主張引證3之外包裝紙板上所載型號63792與引證
        1之型錄相同，可由引證1之型錄印製日期佐證引證2之
        樣品早於系爭案申請前即已公開。惟查，引證3之噴水
        槍管體上「AQUASTAR」商標右上角並無標示R字樣，而
        引證2之噴水槍樣品管體上則標示有R字樣，二者並非完
        全相同，尚難認定二者為同一產品。且引證3之樣品外
        包裝紙板上雖印製有「ITEM NO.63792」，然該產品外
        包裝紙板係以軟質塑膠條與其噴水槍產品作簡易結合，
        實易於事後更換，則引證3之噴水槍樣品是否為引證1之
        型錄上所揭示型號63792之噴水槍產品，亦有疑義。
      (4)故本件可否以原告嗣後補送之引證3噴水槍樣品，據以
        認定引證2之樣品，即為引證1之型錄上所載型號63792
        之噴水槍產品，而得以引證1之型錄印製日期，佐證引
        證2噴水槍樣品之公開日期早於系爭案之申請日，據以
        論究系爭案不具新穎性，實有疑義，原處分機關容有重
        行究明之必要。
    3.復查，原處分機關代表及原告於92年10月20日於被告處行
      言詞辯論時，固均稱原處分機關於91年11月20日至原告處
      所現場勘驗拆解之實物樣品與引證2噴水槍樣品相同，然
      原處分機關並未將其現場勘驗拆解之實物樣品附於原處分
      卷內，亦未拍攝照片附卷供審查，則該現場勘驗拆解之實
      物樣品與引證2之噴水槍樣品究否為相同產品，已有疑義
      。況且，縱認其與引證2之噴水槍樣品相同，而引證2並無
      法藉由引證1之型錄佐證其公開日期早於系爭案之申請日
      ，已如前述。則不論該現場勘拆解之實物樣品是否已揭露
      系爭案之構造，均無法據以論究系爭案不具新穎性。故本
      件原處分機關以該現場拆解之噴水槍樣品與引證2之噴水
      槍樣品相同，逕就該樣品與系爭案比對，認其已揭露系爭
      案之構造，而審認系爭案不具新穎性，自有未洽，亦有重
      行究明之必要。至原告主張該現場勘驗拆解之實物樣品與
      引證1型錄外觀及商標相同云云，然因原處分機關並未將
      其現場勘驗拆解之實物樣品附於原處分卷內，亦未拍攝照
      片附卷供審查，所訴是否屬實，不無疑義；況且，原處分
      機關代表及原告前於被告進行言詞辯論時，均指稱該現場
      勘驗拆解之實物樣品並無包裝亦無型號標示，要難僅憑外
      觀及商標相同，即認其與引證1型錄上所揭示之型號63792
      噴水槍產品為相同之產品，而得以引證1型錄印製日期佐
      證該噴水槍樣品早於系爭案申請前即已見於刊物或已公開
      使用者，自無法以該現場勘驗拆解之實物樣品與系爭案比
      對，據以論究系爭案不具新穎性。是原告主張該現場勘驗
      拆解之實物樣品與引證1型錄上所揭示型號63792噴水槍產
      品之外觀及商標相同，而該實物樣品已揭露系爭案構造，
      自可認定系爭案不具新穎性云云，核不足採。又被告並非
      以原告嗣後於91年12月5日始行補送外包裝紙板上印製有
      「ITEM NO.63792」字樣之噴水槍實物樣品為由，而係質
      疑該引證3樣品與引證1及2是否具關連性而得作為原異議
      證據之補強證據。亦非以原處分機關於91年11月20日至原
      告處所現場勘驗拆解實物樣品當時，參加人不在場為由撤
      銷原處分，原告誤解被告撤銷原處分之理由，置詞指摘被
      告不了解專利異議程序及審議不公平乙節，亦非可採。
    4.綜上所述，本件原處分機關未先查明引證1型錄上所刊載
      型號63792之噴水槍產品與引證2噴水槍樣品及原告91年12
      月5日所補送附有外包裝紙板之引證3噴水槍樣品，三者是
      否為同一產品，可否相互佐證證明引證2之噴水槍樣品於
      系爭案申請前已見公開。又未將現場勘驗拆解之噴水槍實
      物附卷或拍照存證，即以原告於91年12月5日所補送附有
      外包裝紙板之引證3噴水槍樣品，其上所載型號63792與引
      證1之型錄相同，自可由引證1之型錄印製日期佐證引證2
      之噴水槍樣品早於系爭案申請前即已公開。且原處分機關
      於91年11月20日至原告處所現場勘驗拆解之噴水槍實物與
      引證2相同，而逕以該現場拆解之實物樣品與系爭案之構
      造比較，遽以認定系爭案不具新穎性，其證據之採認自難
      謂無瑕疵。從而，原處分機關所為本案異議成立，應不予
      專利之處分，即有未洽，而有重行審酌之必要。況查，依
      原處分卷附之現場勘查紀錄所載，該現場勘驗拆解之噴水
      槍實物並無長導孔之構件，惟系爭案申請專利範圍則載明
      具有長導孔構件，而原處分書中就此部分均未論述，即認
      系爭案之構造已為該現場勘驗拆解之實物樣品所揭露，不
      具新穎性，亦難謂妥適。是以，被告原訴願決定將原處分
      撤銷，責由原處分機關就本件異議證據重為審酌後，另為
      適法之處分，於法應無不合。
　(三)參加人主張之理由：
    1.按「行政機關為瞭解事實真相，得實施勘驗。勘驗時應通
      知當事人到場。但不能通知者，不在此限。」、又「公務
      員於行政程序中與當事人或代表其利益之人接觸時，應將
      所有往來之書面文件附卷，其非以書面為之者，應作成書
      面記錄，載明按觸對象、時間、地點及內容。」分別為行
      政程序法第42條第1、2項及第47條各項所明定，此係為求
      行政程序之公平、透明所必要。經查本件原處分機關於91
      年11月20日至原告處所現場勘驗所拆解之實物樣品，並未
      作成書面記錄附於原處分卷內，亦未拍攝照片附卷供審查
      ，或對當事人公開，參加人當日復未在場；則該現場勘驗
      拆解之實物樣品，與引證2之噴水槍樣品，究否為相同產
      品，抑或為其他噴水槍產品，已非無疑；再者，原處分機
      關亦未事先查明引證1之型錄上刊載型號63792之噴水槍產
      品，與引證2之噴水槍樣品，及原告於91年12月5日所補送
      引證3，三者是否為同一產品，是否可相互佐證？即以引
      證3其上所載型號與引證1之型錄相同，可由引證1之印製
      日期佐證引證2之噴水槍樣品，早於系爭案申請前即已公
      開，遽認系爭案不具新穎性，其採證自難謂與上開規定無
      違，訴願決定未予維持，於法自無不當之處。
    2.又系爭案經申准後已被關係人源美股份有限公司 (
      AQUASTAR)前後異議過4次，P01,P02,P03均不成立；雖數
      次異議所舉之理由，略有不同之處，惟主要證據早已提出
      審查過，此次審查委員亦屬相同，何以反認本次異議成立
      ？且其對引證案之噴水槍實物，並無長導孔之構件，與系
      爭案不同之部分亦無一語論及，即為異議成立之處分，亦
      有理由構成不備之違法，本件原告之訴應無理由。
　　理  由
甲、程序方面：
一、本件訴訟程序進行中，被告之代表人已由林義夫變更為乙○
    ○，茲由新任代表人具狀聲明承受訴訟，核無不合，應予准
    許。
二、本件原告經受合法通知，未於言詞辯論期日到場，核無行政
    訴訟法第218條準用民事訴訟法第386條各款所列情形，爰併
    準用民事訴訟法第385條第1項前段規定，依被告之聲請，由
    其一造辯論而為判決。
乙、實體方面：
一、原告起訴主張：系爭案違反異議審定時專利法第97條及第98
    條第1項第1款之規定，原告乃於91年3月14日提出引證1、2
    提起異議，嗣再補提引證3，案經原處分機關審查及現場勘
    驗結果，作成原處分，詎遭被告違法藉詞撤銷原處分，由原
    處分機關另為適法之處分，為此訴請撤銷訴願決定云云。
二、被告則以：本件可否以原告嗣後補送之引證3噴水槍樣品，
    據以認定引證2之噴水槍樣品，即為引證1之型錄上所載型號
    63792之噴水槍產品，而得以引證1之型錄印製日期，佐證引
    證2噴水槍樣品之公開日期早於系爭案之申請日，據以論究
    系爭案不具新穎性，實有疑義，又依原處分卷附之現場勘查
    記錄所載該現場勘驗拆解之噴水槍實物並無長導孔之構件，
    惟系爭案專利範圍則載明具有長導孔構件，而原處分就此部
    分均未論述，原處分機關容有重行究明之必要，乃撤銷原處
    分，由原處分機關另為適法之處分，於法並無不合等語。
三、本件兩造及參加人對於事實概要欄所記載之事實均不爭，並
    有專利異議申請書、引證1、2及3附於原處分卷可稽，堪認
    為真實。
四、按訴願法第81條第1項前段及第2項規定：「訴願有理由者，
    受理訴願機關應以決定撤銷原行政處分之全部或一部，並得
    視事件之情節，逕為變更之決定或發回原行政處分機關另為
    處分。」「前項訴願決定撤銷原行政處分，發回原行政處分
    機關另為處分時，應指定相當期間命其為之。」又按異議審
    定時專利法第97條規定：「稱新型者，謂對物品之形狀、構
    造或裝置之創作或改良。」第98條規定：「（第1項）凡可
    供產業上利用之新型，無下列情事之一者，得依本法申請取
    得新型專利：一、申請前已見於刊物或已公開使用者。但因
    研究、實驗而發表或使用，於發表或使用之日起六個月內申
    請新型專利者，不在此限。二、有相同之發明或新型申請在
    先並經核准專利者。三、申請前已陳列於展覽會者。但陳列
    於政府主辦或認可之展覽會，於展覽之日起六個月內申請專
    利者，不在此限。（第2項）新型係運用申請前既有之技術
    或知識，而為熟習該項技術者所能輕易完成且未能增進功效
    時，雖無前項所列情事，仍不得依本法申請取得新型專利。
    」又按第102條第1項規定：「公告中之新型，任何人認有違
    反……第97條至第99條規定……者，得自公告之日起3個月
    內，備具異議書，附具證明文件，向專利專責機關提起異議
    。」依以上規定可知，系爭案有無違反專利法情事而應不予
    專利，依法應由異議申請人附具證據證明之，倘其證據不足
    以證明系爭案有違專利法之規定，被告自應為異議不成立之
    處分。是本件之爭執，厥在於系爭案是否係申請前已見於刊
    物或已公開使用者？
五、經查：
  (一)按原處分機關83年11月25日公告之專利審查基準第2-2-5頁
    規定：「（二）新穎性判斷之基本原則1.作為新穎性判斷對
    象之新型，為申請專利範圍之『請求項所載新型』。2.申請
    專利範圍應就每一請求項目逐項判斷其新穎性，但可不需對
    每一請求項目各自逐項作成審定。3.判斷新型有無新穎性時
    ，應以新型之技術內容比對是否相同（含能由熟習該項技術
    者直接推導）為準。不相同即具有新穎性；相同即不具新穎
    性。4.比對方式，應採單獨比對方式，以個別獨立的引證資
    料與『請求項所載新型』進行比對，不得將二個以上獨立的
    引證資料予以組合，以與『請求項所載新型』比對。」第
    2-2-6頁至2-2-7規定：「謂『刊物』者，指廣義的刊物而言
    ，即以向不特定公眾公開發行為目的，而可經由抄錄、影印
    或複製之文書、圖面及其他類似情報傳達之媒體等。例如：
    微縮影片、打字印刷文件、錄音帶、錄影帶、電腦資料庫、
    電子媒體等。文件之內容，可為專利公報、期刊雜誌、研究
    報告、學術論著、書籍、學位論文、談話紀錄、課程內容、
    演講文稿、廣播、電視播放等。刊物不限於國內刊物，發行
    地亦不限於國內。」「謂『已見於刊物』者，指刊物已公開
    發行達於不特定之多數人足以閱覽之狀態，並可依據刊物所
    記載事項及『相當於有記載之事項』，『據以判斷而得知新
    型之技術內容者』而言。」核以上規定與專利法之立法目的
    「鼓勵、保護、利用發明與創作，以促進產業發展」（審定
    時專利法第1條參照）相符，原處分機關於審查系爭案是否
    具有新穎性時資為依據與基準，依法自值尊重，倘原處分機
    關未自行遵守而為審定時，被告自得認訴願有理由，而撤銷
    原處分並於必要情形下發回原行政處分機關另為處分，均合
    先予說明。又原告指稱訴願決定違反專利審查基準1-2-5頁
    及1-2-7頁之規定，惟查此2頁係規範發明之審查基準，而非
    本件新型專利應適用之審查基準，附予說明。
  (二)查引證1之產品型錄公開日期雖早於系爭案之申請日88年12
    月24日，且型錄上揭示有型號63792號噴水槍產品，在型錄
    背面之說明欄上亦記載，型號63792號之噴水槍產品具有「
    微調可允許水流漸次達到希望水量之水流」之功能，然由該
    型錄無從得知型號63792號噴水槍產品之內部構造，而無法
    與系爭案比較構造之異同；又引證2之噴水槍樣品上並無揭
    示製造或公開日期，且無型號之記載，亦無法與引證1之型
    錄上所揭示型號63792號噴水槍產品相互勾稽，而得以引證1
    之型錄印製日期佐證該引證2之噴水槍樣品早於系爭案申請
    前即已見於刊物或公開使用者；原告於91年12月5日補送之
    引證3噴水槍樣品，其外包裝上雖印製有「ITEM NO.63792」
    ，然其噴水槍管體上「AQUASTAR」商標右上角並無標示R字
    樣，而引證2之噴水槍樣品管體上則標示有R字樣，此均為兩
    造所不爭。故被告以引證2之樣品與引證3之樣品，二者尚非
    完全相同，且引證1型錄上所刊載型號63792之噴水槍產品其
    管體上「AQUASTAR」商標之右上角亦無標示R字樣，則本件
    可否以原告嗣後補送之實物樣品據以認定引證2之噴水槍樣
    品即為引證1之型錄上所載型號63792之噴水槍產品，而以引
    證1之型錄印製日期佐證引證2噴水槍樣品之公開日期，即有
    疑義，洵屬有據。又查原處分機關於91年11月20日至原告處
    所現場勘驗拆解之實物樣品並未附於原處分卷內，亦未拍攝
    照片附卷供審查，是被告認現場勘驗拆解之實物樣品與引證
    2之噴水槍樣品究為相同產品，抑或為其他噴水槍產品，及
    其管體上「AQUA STAR」商標之右上角有無R字樣之標示，亦
    有疑義，均有重行究明之必要，亦屬有據。
  (三)又查依原處分卷附之現場勘查紀錄所載，該現場勘驗拆解之
    噴水槍實物並無長導孔之構件，而系爭案申請專利範圍則載
    明具有長導孔構件，此亦為兩造所不爭，則被告認原處分就
    此部分均未論述，即認系爭案之構造已為該現場勘驗拆解之
    實物樣品所揭露，不具新穎性，難謂妥適，亦非無據。
六、綜上所述，原告之主張，為不可採，訴願決定依訴願法第81
    條第1項前段及第2項之規定撤銷原處分發回原處分機關，並
    指定於收受訴願決定書後6個月內，就本件異議證據重為審
    酌後，另為適法之處分，於法有據，原告徒執前詞，訴請撤
    銷訴願決定，為無理由，應予駁回。
七、兩造其餘之陳述，於判決結果不生影響者，不予一一論述。
據上論結，本件原告之訴為無理由，爰依行政訴訟法第98條第3
項前段、第218條、民事訴訟法第385條第1項前段，判決如主文
。
中　　華　　民　　國　　94　　年　 　4　　月　 26  　 日
                  第三庭審判長法  官　王　立　杰
                              法  官　黃　本　仁
                              法  官　王　碧　芳
上列正本係照原本做成。
如不服本判決，應於送達後20日內，向本院提出上訴狀並表明上
訴理由，如於本判決宣示後送達前提起上訴者，應於判決送達後
20日內補提上訴理由書（須按他造人數附繕本）。
中　　華　　民　　國　　94　　年　 　4　　月　 26  　 日
                                法院書記官 鄭 聚 恩
